# 合并报表之平行合并法与层层合并法（模板+举例）

提问人：sinvin 时间：2012-01-19 15:03:26
回复 听涛观海 的帖子
您好，看了您的案例收益匪浅，但是您说的网页打不开，能否再上传一份一次合并的模板和案例额，谢谢。

回答人：chenyiwei
这是老的视野社区的地址。视野社区已在 2009 年 3 月全部移入现在你所在的视野论坛，你可以直接在本论坛中搜索相关的帖子标题。